臺灣新竹地方法院刑事判決　　　　　　　　94年度訴字第10號
公　訴　人　臺灣新竹地方法院檢察署檢察官
被　　　告　甲○○　男　31歲.
上列被告因偽造文書等案件，經檢察官提起公訴（93年度核退偵
字第366號），本院合議庭裁定進行簡式審判程序，判決如下：
    主  文
甲○○共同行使偽造私文書，足以生損害於他人，累犯，處有期
徒刑月，如易科罰金，以佰元折算壹日。
附於臺灣新竹地方法院檢察署九十三年度核退偵字第三六六號偵
查卷宗第七頁之信用卡簽帳單上偽造之「丙○○」署押壹枚，沒
收之。
    事  實
一、
  (一)甲○○前有違反麻醉藥品管理案件、竊盜等前科，最近一次
    係因竊盜罪，經本院及臺灣苗栗地方法院分別判處有期徒刑
    6月、1年確定，嗣經定執行刑為有期徒刑1年5月，於民國93
    年2月25日縮短刑期執行完畢。
  (二)其明知年籍姓名不詳之成年男子「張正揚」所持有之持卡人
    名義為丙○○、發卡銀行為新竹國際商業銀行（下稱新竹商
    銀）、卡號為0000 000000000000號之信用卡，及車牌號碼
    6750-HV 號自小客車均係來路不明之贓物（信用卡係丙○○
    所有，原先連同皮夾、汽車雷達測速器、數位相機等財物放
    置於停放在新竹市○○路102巷29號之自小客車上，嗣於民
    國93年5月17日上午7時許經丙○○發現已遭不詳人士破壞車
    門鎖後竊走車內上開財物【起訴書誤載為係該時段失竊】；
    6750-HV 號自小客車則係乙○○所有，於93年5月17日上午4
    時許【起訴書誤載為上午5時18分】，在新竹市○○路、祥
    園街口遭竊），竟仍於93年5月17日凌晨4時30分許，在苗栗
    縣頭份鎮○○○○○路交流道附近予以收受。甲○○隨即駕
    駛上開6750-HV號自小客車搭載「張正揚」於同日凌晨4時56
    分許前往位於苗栗縣竹南鎮○○路1500號之御和園商務汽車
    旅館投宿（下稱御和園旅館），甲○○並與「張正揚」共同
    基於詐欺得利、行使偽造私文書之犯意聯絡，由甲○○持上
    開信用卡交予御和園旅館服務人員詹豐壕刷卡以支付住宿費
    用新台幣（下同）1680元，待詹豐壕列印出御和園旅館特約
    商店信用卡簽帳單後，再由甲○○在簽帳單上偽造「丙○○
    」之署押表示係丙○○持卡消費，並將簽帳單交還御和園旅
    館由詹豐壕代為收受後而行使之，使御和園旅館誤信甲○○
    即為「丙○○」而陷於錯誤乃提供113號房間予甲○○及「
    張正揚」住宿使用，而足以生損害於「丙○○」、新竹商銀
    及御和園旅館特約商店之權益。嗣甲○○復駕駛上開
    6750-HV號自小客車載送「張正揚」返回「張正揚」住處，
    並駕駛自己另一輛不詳自小客車返回御和園旅館繼續休息，
    後於同日下午1時許，為警在御和園旅館113號房查獲，並經
    甲○○聯絡「張正揚」
    ，而在苗栗縣竹南鎮公益里公館涵洞尋獲6750- HV號自小客
    車，車上並有丙○○遭竊之數位相機與汽車雷達測速器各1
    台（車輛與數位相機、汽車雷達測速器已分別發還乙○○、
    丙○○）。
二、案經丙○○訴由新竹市警察局第三分局報告臺灣新竹地方法
    院檢察署檢察官偵查起訴。
    理  由
一、本件被告甲○○所犯之罪，非死刑、無期徒刑、最輕本刑為
    三年以上有期徒刑之罪，或高等法院管轄第一審案件，被告
    於本院準備程序進行中，就被訴事實為有罪之陳述，經本院
    合議庭認合於刑事訴訟法第273條之1第1項之規定，裁定進
    行簡式審判程序，合先敘明。
二、訊據被告對於上開犯罪事實均坦承不諱，並經核告訴人丙○○指訴、被害人乙○○指述、證人詹豐壕證述在卷（見93年
    度偵字第2822號卷【下稱第2822號卷】第8至10頁、93年度
    核退偵字第366號卷【下稱第366號卷】第5至6頁），以及有
    信用卡簽帳單影本1份、贓物認領保管單2份、車輛竊盜、車
    牌失竊資料個別查詢報表─查詢認可資料1份、車輛照片4張
    、信用卡簽帳單原本1份、御和園旅館監視錄影翻拍照片8張
    附卷為憑（見第2822號卷第13至16頁、第21至22頁、第366
    號卷第7頁、第8至11頁），被告自白與事實相符，洵堪採信
    ，犯行足以認定，應依法論科。
三、按持卡人在信用卡簽帳單上之持卡人簽名欄署押後交還特約
    商店，依該信用卡交易習慣，係表示持卡人確認簽帳單上記
    載之交易標的及金額，並向發卡銀行請求撥付消費款項予特
    約商店之旨，是該簽帳單含有收據及請款單之性質，應屬私
    文書。被告在簽帳單上偽造告訴人丙○○之署押簽名後提出
    交付予御和園旅館人員，自均足生損害於丙○○、御和園旅
    館及發卡銀行新竹商銀行無誤。
四、
  (一)罪名：被告所為係犯刑法第349條第1項收受贓物罪、第216
    條、第210條行使偽造私文書罪、第339條第2項、第1項詐欺
    得利罪。又被告偽造署押為偽造私文書之部分行為，偽造簽
    帳單後提出行使，偽造之低度行為為行使之高度行為所吸收
    ，均不另論罪。
  (二)共同正犯：被告與「張正揚」就行使偽造私文書罪及詐欺得
    利罪之犯行有犯意之聯絡及行為之分擔，應論以共同正犯。
  (三)罪數關係：被告所犯上開收受贓物罪、行使偽造私文書罪、
    詐欺得利罪，三罪間有方法結果之牽連關係（為冒名刷卡而
    收受信用卡贓物，以行使偽造私文書方法遂行詐欺得利目的
    ），為牽連犯，應從一重之行使偽造私文書罪處斷。
  (四)累犯：被告有事實欄一(一)所示有期徒刑執行完畢之前科，有
    臺灣新竹地方法院檢察署刑案資料查註紀錄表、臺灣高等法
    院被告全國前案紀錄表各1份附卷為憑，其受有期徒刑之執
    行完畢，5年內再犯本件有期徒刑以上之罪，應依刑法第47
    條之規定，論以累犯，並加重其刑。
  (五)爰審酌被告素行不佳，任意收受他人失竊贓物，車輛及信用
    卡之價值，冒名刷卡消費之金額為1680元，對告訴人、被害
    人所造成之危害，坦承犯行，開庭態度尚佳等一切情狀，量
    處如主文所示之刑，並諭知易科罰金之折算標準，以資懲儆
    。
五、被告於信用卡簽帳單上偽造之「丙○○」署押簽名1枚（簽
    帳單原本附於第366號卷第7頁，影本則附於第2822號卷第13
    頁），應依刑法第219條宣告沒收。
六、被告冒名刷卡消費部分，檢察官起訴書起訴法條初認為被告
    此部分係成立刑法第339條第1項之詐欺取財罪，然被告並未
    取得財物，而係不法獲得住宿之利益，應成立刑法第339 條
    第2項、第1項之詐欺得利罪，檢察官就此部分之起訴法條業
    已當庭變更更正，附此敘明。
七、據上論斷，應依刑事訴訟法第273條之1第1項、第299條第1
    項前段，刑法第28條、第216條、第210條、第339條第2項、
    第1項、第349條第1項、第55條、第47條、第41條第1項、第
    219條，罰金罰鍰提高標準條例第1條前段、第2項，判決如
    主文。
本案經檢察官詹昭書到庭執行職務。
中　　華　　民　　國　　94　　年　　5 　　月　　2 　　日
                  刑事第三庭法    官  黃美盈
如不服本判決，應於判決送達後10日內向本院提出上訴狀（應附
繕本），上訴於臺灣高等法院。
以上正本證明與原本無異。
中　　華　　民　　國　　94　　年　　5　 　月　　2　 　日
                            書記官  吳尚文
附錄本案論罪科刑法條：
刑法第216條（行使偽造變造或登載不實之文書罪）
行使第二百十條至第二百十五條之文書者，依偽造、變造文書或
登載不實事項或使登載不實事項之規定處斷。
刑法第210條（偽造變造私文書罪）
偽造、變造私文書，足以生損害於公眾或他人者，處五年以下有
期徒刑。
刑法第339條第1、2項
意圖為自己或第三人不法之所有，以詐術使人將本人或第三人之
物交付者，處五年以下有期徒刑、拘役或科或併科一千元以下罰
金。
以前項方法得財產上不法之利益或使第三人得之者，亦同。
刑法第349條第1項（收受贓物罪）
收受贓物者，處三年以下有期徒刑、拘役或五百元以下罰金。
